# 递延所得税资产转回的问题

提问人：tian361 时间：2019-12-22 08:05:07
A 公司为 2×11 年新成立的公司，2×11 年发生经营亏损 3000 万元，按照税法规定，该亏损可用于抵减以后 5 个年度的应纳税所得额，预计未来5 年内能产生足够的应纳税所得额弥补该亏损。2×12 年实现税前利润 800万元，未发生其他纳税调整事项，预计未来 4 年内能产生足够的应纳税所得额弥补剩余亏损。2×12 年适用的所得税税率为 33%，根据 2×12年颁布的新所得税法规定，自 2×13 年 1 月 1 日起该公司适用所得税税率变更为 25%。2×13年实现税前利润 1200 万元，2×13 年未发生其他纳税调整事项，预计未来 3 年内能产生足够的应纳税所得额弥补剩余亏损。则下列说法正确的有（　　）。
A．2×11年年末应确认的递延所得税资产 990 万元
B．2×12年年末利润表的所得税费用为 0 万元
C．2×12年转回递延所得税资产 264 万元
D．2×12年年末的递延所得税资产余额为 550 万元。。
第一次发帖，请教一下为何 2×11年年末 A 公司应确认的递延所得税资产=3000×33%=990 万元，不应该是 8000.33+22000.25=814万元吗？？不是有转回期的税率吗？？？谢谢。。。

回答人：chenyiwei
根据《企业会计准则第 18 号——所得税》第十七条：“资产负债表日，对于递延所得税资产和递延所得税负债，应当根据税法规定，按照预期收回该资产或清偿该负债期间的适用税率计量。适用税率发生变化的，应对已确认的递延所得税资产和递延所得税负债进行重新计量，除直接在所有者权益中确认的交易或者事项产生的递延所得税资产和递延所得税负债以外，应当将其影响数计入变化当期的所得税费用。”
需要注意的是：这里的 “应当根据税法规定，按照预期收回该资产或清偿该负债期间的适用税率计量” 是指根据资产负债表日可获得的信息合理确定的暂时性差异转回时的预期适用税率。在主帖案例中， 2011 年末的适用税率是 33%，当时新税法尚未颁布，无法合理预见 2 年后税率的下降，故 2011年末对递延所得税资产计量的适用税率为 33%。到 2012 年末，因为新税法颁布在 2012 年，所以对截至 2012 年末的暂时性差异计量递延所得税资产的金额就应变为 2200*25%=550万元。 2012 年度的“所得税费用——递延所得税费用”为 990-550=440 万元。